【裁判字號】    98,訴,791
【裁判日期】    980810
【裁判案由】    偽造文書等
【裁判全文】
臺灣臺北地方法院刑事判決               98年度訴字第791號
公  訴  人  臺灣臺北地方法院檢察署檢察官
被      告  己○○
選任辯護人  蘇千晃律師
上列被告因偽造文書等案件，經檢察官提起公訴（九十八年度偵
字第三二九一號、第三四二五號）及移送併辦（九十八年度偵字
第一一五一六號、第一０八六四號），被告於準備程序中先就被
訴事實為有罪之陳述，經本院告以簡式審判之旨，並聽取當事人
之意見後，本院合議庭裁定行簡式審判程序，判決如下：
    主  文
己○○意圖為自己不法之所有，而侵占遺失物，處罰金新臺幣
仟元，如易服勞役，以新臺幣壹仟元折算壹日；又竊盜，共罪
，各處罰金新臺幣伍仟元，如易服勞役，均以新臺幣壹仟元折算
壹日；又行使偽造私文書，足以生損害於他人，共拾肆罪，各處
有期徒刑貳月，如易科罰金，均以新臺幣壹仟元折算壹日，如附
表五所示之署押均沒收；又意圖為自己不法之所有，以詐術使人
將本人之物交付，未遂，共肆罪，各處有期徒刑貳月，如易科罰
金，均以新臺幣壹仟元折算壹日。應執行有期徒刑貳年，罰金新
臺幣壹萬伍仟元，徒刑如易科罰金，罰金如易服勞役，均以新臺
幣壹仟元折算壹日，緩刑肆年。如附表五所示之署押均沒收。
    事  實
一、己○○ (原名葉宣佑)於民國九十七年十月間起，為滿足個
    人消費慾望，並崇尚名牌，繼而鋌而走險，遂行下列之犯罪
    行為：
 (一) 己○○於九十七年十月十一日十八時許，在臺北縣新店市○○路九九號景文科技大學國貿系教室廁所內，拾獲乙○○所
    遺失之國泰世華商業銀行、中國信託商業銀行、臺北富邦商
    業銀行信用卡各一張。己○○明知前揭信用卡為他人遺失之
    物，竟意圖為自己不法之所有，未送交自治機關招領而侵占
    入己。嗣後並意圖為自己不法之所有，於附表一所示之時間
    、地點，持前揭拾獲之信用卡至附表一所示之商店消費購物
    ，除如附表一編號三所示之消費因刷卡失敗未完成交易外，
    並在信用卡簽帳單上偽冒乙○○之署押，以為乙○○本人簽
    帳消費之意，並交付附表一所示商店店員以為行使，使該商
    店店員誤以為確係乙○○本人持信用卡消費而陷於錯誤，分
    別交付或提供如附表一所示價格之商品，並足生損害於乙○○、發卡銀行、各該特約商店及財團法人聯合信用卡處理中
    心，且使國泰世華商業銀行墊付消費款項新臺幣（以下同）
    五萬二千零七十八元、中國信託商業銀行墊付消費款項三千
    三百四十五元、臺北富邦商業銀行墊付消費款項一萬三千四
    百七十二元。
 (二) 己○○另意圖為自己不法之所有，於九十七年十二月五日十
    五時許，在其上班處所臺北市○○○路○段六三巷一號「美
    國冰淇淋文化館」內，趁員工置物櫃間無人之際，伺機徒手
    翻找同事甲○○之皮包，竊取甲○○所有之香港上海匯豐商
    業銀行卡號0000000000000000號信用卡一
    張，嗣再於附表二所示時間先行變裝為女裝後，於附表二所
    示商店持前揭竊得之匯香港上海豐商業銀行信用卡消費購物
    ，並在信用卡簽帳單上偽冒甲○○之署押，以為甲○○本人
    簽帳消費之意，交付附表二所示商店店員以為行使，使該商
    店店員誤以為確係甲○○本人持信用卡消費而陷於錯誤，而
    交付如附表二所示價格之商品，足生損害於甲○○、香港上
    海匯豐商業銀行及收單商店及財團法人聯合信用卡處理中心
    ，且使香港上海匯豐商業銀行墊付消費款項一萬九千八百元
    。復又意圖為自己不法之所有，於九十七年十二月十四日，
    再以前開同樣手法竊得甲○○所有之大眾商業銀行卡號00
    00000000000000號信用卡後，又於附表三所
    示時間變裝為女裝後，持前揭竊得之大眾商業銀行信用卡至
    附表三所示之商店消費購物而著手行使詐術，嗣因大眾商業
    銀行察覺有異拒絕交易，己○○從而未取得財物而未遂。
 (三) 詎己○○仍不知悔改，又於九十七年十二月二十日某時許，
    另行基於不法所有之意圖，在前開「美國冰淇淋文化館」內
    趁無人之際，伺機徒手翻找同事丁○○之皮包，竊取丁○○
    所有之中國信託商業銀行卡號0000000000000
    000號信用卡一張，嗣後再意圖為自己不法之所有，於附
    表四所示時間變裝為女裝後，至附表四所示商店持前揭竊得
    之中國信託商業銀行信用卡消費，並在信用卡簽帳單上偽冒
    丁○○之署押，以為丁○○本人簽帳消費之意，並交付附表
    四所示商店店員以為行使，使該商店店員誤以為確係丁○○
    本人持信用卡消費而陷於錯誤，而交付如附表四所示價格之
    商品，並足生損害於丁○○、中國信託商業銀行、收單商店
    及財團法人聯合信用卡處理中心。
二、案經乙○○、甲○○、丁○○訴由基隆市警察局第二分局及
    臺北市政府警察局大安分局報告臺灣臺北地方法院檢察署檢
    察官偵查起訴及國泰世華商業銀行訴由臺北市政府警察局萬
    華分局報告暨中國信託商業銀行訴由臺灣臺北地方法院檢察
    署檢察官移送併辦，己○○於準備程序進行中就被訴事實為
    有罪之陳述，經本院合議庭裁定改行簡式審判程序。
    理  由
一、前揭事實業據被告己○○於偵查中、本院準備程序中及審理
    時供承不諱（見臺灣臺北地方法院檢察署《下稱臺北地檢署
    》九十八年度偵字第三二九一號卷第六頁至第十頁、第六六
    頁至第六九頁、第八三頁至第八四頁、本院卷第一四頁至第
    一五頁、第六二頁至第六六頁），且經證人即告訴人乙○○
    、甲○○、丁○○分別於警詢時及偵查中檢察官訊問時證述
    綦詳（見臺北地檢署九十八年度偵字第三二九一號卷第一一
    頁至第一二頁反面、第六六頁至第六八頁、臺北地檢署九十
    八年度偵字第三四二五號卷第六頁至第九頁），並經證人即
    國泰世華商業銀行專員林殿盛、中國信託商業銀行專員丙○○、臺北富邦商業銀行專員戊○○於警詢時證述（見臺北地
    檢署九十八年度偵字第三二九一號卷第一九頁至第二三頁、
    第二八頁至第三０頁）屬實，復有證人乙○○臺北富邦商業
    銀行持卡人爭議交易聲明書、冒刷明細、信用卡簽帳單各一
    份、證人乙○○中國信託商業銀行聲明書、冒刷明細、信用
    卡簽帳單各一份、證人乙○○國泰世華銀行持卡人爭議交易
    聲明書、冒刷明細、信用卡簽帳單各一份、被告刷卡交易時
    監視器錄影畫面翻拍照片三十四張、大眾商業銀行信用卡部
    九十八年三月二十日（九八）消卡發字第六一號函、證人甲○○香港上海匯豐商業銀行信用卡爭議款項申訴聲明書、冒
    刷明細、信用卡簽帳單各一份，證人丁○○中國信託商業銀
    行冒刷明細一份、被告於附表一編號一所示之時間至全國電
    子消費時的服務保證書、香港上海匯豐商業銀行九十八年六
    月十八日函及所附簽帳單、中國信託商業銀行九十八年六月
    三十日函及所附簽帳單、臺北富邦商業銀行九十八年七月九
    日所呈證人乙○○遭冒刷明細、信用卡簽帳單、臺北富邦商
    業銀行九十八年七月三日函及所附簽帳單等件（見臺北地檢
    署九十八年度偵字第三二九一號卷第一三頁至第一七頁、第
    二四頁至第二七頁、第三二頁至第三四頁、第四八頁至第五
    四頁、第七八頁至第八０頁、臺北地檢署九十八年度偵字第
    三四二五號卷第十頁至第一四頁、本院卷第二七之一頁至第
    二七之二頁、第三八頁至第四三頁、第四六頁至第五０頁）
    在卷可稽，是該等補強證據已足資擔保被告於本院審理時所
    為之任意性自白具有相當程度之真實性，而得確信被告前述
    自白之犯罪事實確屬真實，從而依刑事訴訟法第一百五十六
    條第一項及第二項規定，本院自得依被告前述自白及該補強
    證據認定被告確有為上述犯行。本件事證明確，被告犯行堪
    以認定，應依法論科。
二、核被告所為，就犯罪事實(一)侵占告訴人乙○○所遺失之國泰
    世華商業銀行、中國信託商業銀行、臺北富邦商業銀行信用
    卡各一張部分，係犯刑法第三百三十七條侵占他人遺失物罪
    ；就犯罪事實(二)、(三)竊取告訴人甲○○、丁○○信用卡部分
    ，均係犯刑法第三百二十條之竊盜罪；又按簽帳單係持卡人
    所簽署，用以證明所消費之金額，並同意依照信用卡使用規
    定，一經使用或訂購物品，均應按所示之全部金額，付款予
    發卡銀行之文書，故簽帳單之性質為私文書（最高法院九十
    一年度臺上字第四五三一號判決意旨參照）。再發卡銀行與
    特約商店間訂有契約，特約商店依契約負有對持有發卡銀行
    所發信用卡之人刷卡購物時，交付財物或給予利益之義務，
    亦即特約商店須依發卡銀行之指示而交付財物或給予利益，
    特約商店亦可依契約向發卡銀行請領價款，嗣持卡人未依約
    於限期清償買賣價金，發卡銀行雖係被害人，惟特約商店因
    誤信冒用持卡人為真正持卡人，而交付一定之財物或給予利
    益，此財物交付或給予利益之本身，即使特約商店喪失財物
    持有或喪失利益，是刷卡者所詐得者，仍係財物或不法利益
    。被告於前述特約商店之簽帳單上分別偽造乙○○、甲○○
    、丁○○之署押，並均持以行使，致特約商店均陷於錯誤而
    分別交付財物予被告，自足以生損害於乙○○、甲○○、丁○○、各該特約商店、發卡銀行及財團法人聯合信用卡處理
    中心對於信用卡授權交易與管理之正確性，是核被告就犯罪
    事實(一)如附表一編號一至編號二、編號四至編號九部分、犯
    罪事實(二)如附表二部分及犯罪事實(三)附表四部分所為，均係
    犯刑法第二百十六條、第二百十條之行使偽造私文書罪，第
    三百三十九條第一項之詐欺取財罪；而就犯罪事實(一)如附表
    一編號三部分及犯罪事實(二)如附表編號三部分所為，被告已
    將前揭信用卡交由該等特約商店人員欲刷卡消費，已著手於
    詐欺行為之實施，惟分因刷卡失敗、信用卡發卡銀行察覺有
    異未完成交易，而未得逞，其行為尚屬未遂，此部分所為均
    係犯刑法第三百三十九條第一項、第三項之詐欺取財未遂罪
    。被告於簽帳單上，分別偽造「乙○○」、「甲○○」、「
    丁○○」之署押，均為偽造簽帳單私文書之部分行為，又其
    偽造之前揭私文書之低度行為，復為行使各偽造私文書之高
    度行為所吸收，均不另論罪。再被告所犯就犯罪事實(一)如附
    表一編號一至編號二、編號四至編號九部分、犯罪事實(二)如
    附表二部分及犯罪事實(三)附表四部分之行使偽造私文書罪及
    詐欺取財罪，係以一行為同時觸犯二罪名，為想像競合犯，
    依刑法第五十五條規定，應從一重之行使偽造私文書罪論處
    。被告所犯上開侵占他人遺失物罪、三次竊盜罪、十四次行
    使偽造私文書、四次詐欺取財未遂各罪、犯意各別，行為互
    殊，應予分論併罰。又被告就犯罪事實(一)如附表一編號三部
    分及犯罪事實(二)如附表編號三部分所為，被告已將前揭信用
    卡交由該等特約商店人員欲刷卡消費，已著手於詐欺行為之
    實施，惟分因刷卡失敗、信用卡發卡銀行察覺有異未完成交
    易，而未得逞，其行為尚屬未遂，此部分爰依刑法第二十五
    條第二項之規定，均按既遂犯之刑度減輕其刑。而移送併辦
    部分之事實與公訴人原起訴之事實相同，本應為起訴效力所
    及，且經臺北地檢署檢察官移送併辦（臺北地檢署九十八年
    度偵字第一一五一六號、第一０八六四號)，本院自得併予
    審究，併此敘明。爰審酌被告素行尚稱良好，為滿足個人消
    費慾望，竟不循正途獲取財物而侵占他人之信用卡，並下手
    行竊，而盜刷他人之信用卡獲取財物，然犯後尚知坦認犯行
    ，態度尚稱良好，且念其所竊取及盜刷信用卡所獲取之財物
    價值尚非至鉅，業與告訴人甲○○、丁○○和解賠償渠等損
    失及償還所盜刷之金額，並將如附表一及附表二所示盜刷金
    額償還該等發卡銀行，取得渠等之諒解，復已賠償告訴人乙○○之損失（見臺北地檢署九十八年度偵字第三二九一號卷
    第八五頁至第八六頁、本院卷第三一頁、第六二頁至第六六
    頁反面），兼衡其犯罪動機、目的、手段及智識程度等一切
    情狀，就其所犯上開各罪分別量處如主文所示之刑，另按，
    司法院大法官會議釋字第六六二號解釋：「中華民國九十四
    年二月二日修正公布之現行刑法第四十一條第二項，關於數
    罪併罰，數宣告刑均得易科罰金，而定應執行刑之刑逾六個
    月者，排除適用同條第一項得易科罰金之規定部分，與憲法
    第二十三條規定有違，並與本院釋字第三六六號解釋意旨不
    符，應自本解釋公布之日起失其效力」。是針對數罪併罰案
    件，倘數宣告刑均得易科罰金，惟定應執行之刑超過六個月
    者，依司法院大法官會議釋字第三六六號、六二二號解釋意
    旨，自仍得易科罰金。故就被告所犯行使偽造文書之十四罪
    、詐欺取財未遂之四罪及上開所處罰金刑部分，定其應執行
    刑，並均諭知易科罰金、易服勞役之折算標準。至被告偽造
    之信用卡簽帳單特約商店存根聯，業經被告提出交予上開各
    特約商店而非屬其所有，惟其於如附表一編號一至編號二、
    編號四至編號九、附表二及附表四所示簽帳單商店存根聯持
    卡人簽名欄上分別偽造之「乙○○」署押共八枚、偽造之「
    甲○○」署押一枚及偽造之「丁○○」署押共五枚，不問屬
    於犯人與否，均應依刑法第二百十九條規定宣告沒收。末查
    ，被告未曾因故意犯罪受有期徒刑以上刑之宣告，此有臺灣
    高等法院被告前案紀錄表（見本院卷第七頁）在卷可按，其
    因一時失慮，致罹刑典，經此教訓應能知所警惕而無再犯之
    虞，認其所受之刑之宣告以暫不執行為適當，爰併依刑法第
    七十四條第一項第一款，諭知緩刑四年，用啟自新。
據上論斷，應依刑事訴訟法第二百七十三條之一第一項、二百九
十九條第一項前段，刑法第二百十六條、第二百十條、第三百二
十條第一項、第三百三十七條、第三百三十九條第一項、第三項
、第四十一條第一項前段、第四十二條第三項、第五十五條、第
二十五條第二項、第五十一條第五款、第七款、第七十四條第一
項第一款、第二百十九條，刑法施行法第一條之一，判決如主文
。
本案經檢察官賴秋萍到庭執行職務。
中    華    民    國    98    年    8    月    10     日
                  刑事第五庭法  官  鄭昱仁
以上正本證明與原本無異。
如不服本判決應於收受送達後10日內向本院提出上訴書狀，並應
敘述具體理由；其未敘述上訴理由者，應於上訴期間屆滿後20日
內向本院補提理由書（均須按他造當事人之人數附繕本）「切勿
逕送上級法院」。告訴人或被害人如對於本判決不服者，應具備
理由請求檢察官上訴，其上訴期間之計算係以檢察官收受判決正
本之日期為準。
                            書記官  宋德華
中    華    民    國    98    年    8    月    10     日
附錄本案論罪科刑法條：
中華民國刑法第216條
（行使偽造變造或登載不實之文書罪）
行使第 210 條至第 215 條之文書者，依偽造、變造文書或登載
不實事項或使登載不實事項之規定處斷。
中華民國刑法第210條
（偽造變造私文書罪）
偽造、變造私文書，足以生損害於公眾或他人者，處 5 年以下有
期徒刑。
中華民國刑法第320條
（普通竊盜罪、竊佔罪）
意圖為自己或第三人不法之所有，而竊取他人之動產者，為竊盜
罪，處 5 年以下有期徒刑、拘役或 5 百元以下罰金。
意圖為自己或第三人不法之利益，而竊佔他人之不動產者，依前
項之規定處斷。
前二項之未遂犯罰之。
中華民國刑法第339條
（普通詐欺罪）
意圖為自己或第三人不法之所有，以詐術使人將本人或第三人之
物交付者，處5年以下有期徒刑、拘役或科或併科1千元以下罰金
。
以前項方法得財產上不法之利益或使第三人得之者，亦同。
前二項之未遂犯罰之。
附表一：
┌───────────────┬─────────────────────┐
│發卡銀行：臺北富邦商業銀行    │卡號：0000000000000000                    │
├───┬───────────┼───────────┬─────────┼─────┐
│編號  │     時     間        │       商   店        │價格（新臺幣：元）│偽造之文書│
│      │                      │                      │                  │及署押    │
├───┼───────────┼───────────┼─────────┼─────┤
│ 1    │97年10月11日19時27分許│臺北縣新店市○○路188 │ 8,990            │簽帳單商店│
│      │                      │號「全國電子新店門市」│                  │存根聯上偽│
│      │                      │                      │                  │造之「李佳│
│      │                      │                      │                  │育」署押一│
│      │                      │                      │                  │枚        │
├───┼───────────┼───────────┼─────────┼─────┤
│ 2    │97年10月11日19時30分許│臺北縣新店市○○路172 │ 4,482            │簽帳單商店│
│      │                      │號「KEYWEAR」         │                  │存根聯上偽│
│      │                      │                      │                  │造之「李佳│
│      │                      │                      │                  │育」署押一│
│      │                      │                      │                  │枚        │
├───┼───────────┼───────────┼─────────┼─────┤
│ 3    │97年10月11日20時8分許 │臺北市萬華區○○○路72│ 2,400            │無（刷卡未│
│      │                      │之1號3樓34室「頤玟服飾│                  │成功）    │
│      │                      │店」                  │                  │          │
├───┴───────────┼───────────┴─────────┼─────┘
│發卡銀行：中國信託商業銀行    │卡號：0000000000000000                    │
├──┬────────────┼────────────┬────────┼─────┐
│ 4  │97年10月11日19時18分許  │臺北縣新店市○○路180號 │ 3,345          │簽帳單商店│
│    │                        │「CUMAR新店門市」       │                │存根聯上偽│
│    │                        │                        │                │造之「李佳│
│    │                        │                        │                │育」署押一│
│    │                        │                        │                │枚        │
├──┴────────────┼────────────┴────────┼─────┘
│發卡銀行：國泰世華商業銀行    │卡號：0000000000000000                    │
├──┬────────────┼────────────┬────────┼─────┐
│ 5  │97年10月11日18時34分    │臺北縣新店市○○路○段  │ 5,556          │簽帳單商店│
│    │                        │307號1樓「康是美藥妝店」│                │存根聯上偽│
│    │                        │                        │                │造之「李佳│
│    │                        │                        │                │育」署押一│
│    │                        │                        │                │枚        │
├──┼────────────┼────────────┼────────┼─────┤
│ 6  │97年10月11日18時49分    │臺北縣新店市○○路115號 │ 3,328          │簽帳單商店│
│    │                        │「HUSH POPPIES」        │                │存根聯上偽│
│    │                        │                        │                │造之「李佳│
│    │                        │                        │                │育」署押一│
│    │                        │                        │                │枚        │
├──┼────────────┼────────────┼────────┼─────┤
│ 7  │97年10月11日18時55分    │臺北縣新店市○○路125號 │ 6,614          │簽帳單商店│
│    │                        │「美雅國際」            │                │存根聯上偽│
│    │                        │                        │                │造之「李佳│
│    │                        │                        │                │育」署押一│
│    │                        │                        │                │枚        │
├──┼────────────┼────────────┼────────┼─────┤
│ 8  │97年10月11日19時5分     │臺北縣新店市○○路188號 │34,900          │簽帳單商店│
│    │                        │「全國電子」            │                │存根聯上偽│
│    │                        │                        │                │造之「李佳│
│    │                        │                        │                │育」署押一│
│    │                        │                        │                │枚        │
├──┼────────────┼────────────┼────────┼─────┤
│ 9  │97年10月11日19時8分     │臺北縣新店市○○路188號 │ 1,680          │簽帳單商店│
│    │                        │「全國電子」            │                │存根聯上偽│
│    │                        │                        │                │造之「李佳│
│    │                        │                        │                │育」署押一│
│    │                        │                        │                │枚        │
└──┴────────────┴────────────┴────────┴─────┘
附表二（發卡銀行：香港上海匯豐商業銀行卡號0000000000000000號）：
┌───┬──────┬─────────────┬──────────┬───────────────┐
│編 號 │  時 間     │          商   店         │  價格（新臺幣：元）│       偽造之文書及署押       │
├───┼──────┼─────────────┼──────────┼───────────────┤
│  1   │ 97年12月5日│臺北市○○○路○段155號10 │19,800              │簽帳單商店存根聯上偽造之「江美│
│      │            │樓之5「雅格精品店」       │                    │玲」署押一枚                  │
└───┴──────┴─────────────┴──────────┴───────────────┘
附表三（發卡銀行：大眾商業銀行卡號0000000000000000號）：
┌───┬──────┬─────────────┬──────────┬───────────────┐
│編 號 │  時 間     │          商   店         │  價格（新臺幣：元）│       偽造之文書及署押       │
├───┼──────┼─────────────┼──────────┼───────────────┤
│  1   │97年12月14日│臺北市中山區○○○路○段47│14,800              │無（刷卡未成功）              │
│      │19時47分許  │號2樓「臺灣路易威登中山分 │                    │                              │
│      │            │公司」                    │                    │                              │
├───┼──────┼─────────────┼──────────┼───────────────┤
│  2   │97年12月14日│臺北市中山區○○○路○段49│11,100              │無（刷卡未成功）              │
│      │20時04分許  │之3號「GUCCI旗艦店」      │                    │                              │
├───┼──────┼─────────────┼──────────┼───────────────┤
│  3   │97年12月14日│臺北市中山區○○○路○段1 │    39              │無（刷卡未成功）              │
│      │21時5分許   │號1樓「大創生活百貨」     │                    │                              │
└───┴──────┴─────────────┴──────────┴───────────────┘
附表四（發卡銀行：中國信託商業銀行卡號000000000000000號）：
┌───┬──────┬─────────────┬──────────┬───────────────┐
│編 號 │ 時 間      │          商   店         │價格（新臺幣：元）  │       偽造之文書及署押       │
├───┼──────┼─────────────┼──────────┼───────────────┤
│  1   │97年12月20日│臺北市○○區○○路一段88號│   754              │簽帳單商店存根聯上偽造之「張凌│
│      │22時45分許  │「美華泰生活館」          │                    │霈」署押一枚                  │
├───┼──────┼─────────────┼──────────┼───────────────┤
│  2   │97年12月20日│臺北市○○區○○路43號1樓 │ 1,500              │簽帳單商店存根聯上偽造之「張凌│
│      │23時08分許  │「美的空間」              │                    │霈」署押一枚                  │
├───┼──────┼─────────────┼──────────┼───────────────┤
│  3   │97年12月21日│臺北市中山區○○○路472號1│   745              │簽帳單商店存根聯上偽造之「張凌│
│      │3時28分許   │樓「有壹套情趣禮品店」    │                    │霈」署押一枚                  │
├───┼──────┼─────────────┼──────────┼───────────────┤
│  4   │97年12月21日│臺北市○○區○○路二段76號│ 4,339              │簽帳單商店存根聯上偽造之「張凌│
│      │4時47分許   │「屈臣氏石牌分公司」      │                    │霈」署押一枚                  │
├───┼──────┼─────────────┼──────────┼───────────────┤
│  5   │97年12月21日│臺北市萬華區○○○路72之1 │18,800              │ 簽帳單商店存根聯上偽造之「張 │
│      │21時52分許  │號3樓「舊金衫西門新宿店」 │                    │ 凌」署押一枚                 │
└───┴──────┴─────────────┴──────────┴───────────────┘
附表五
┌──┬─────────────────────┬──────────────────────────┐
│編號│         物品名稱                         │                數量                                │
├──┼─────────────────────┼──────────────────────────┤
│    │附表一編號一至編號二、編號四至編號九、附表│偽造之「乙○○」署押共捌枚、偽造之「甲○○」署押壹枚│
│    │二及附表四所示簽帳單商店存根聯持卡人簽名欄│及偽造之「丁○○」署押共伍枚。                      │
│    │上分別偽造之「乙○○」署押、「甲○○」署押│                                                    │
│    │及「丁○○」署押。                        │                                                    │
└──┴─────────────────────┴──────────────────────────┘
附錄本案所犯法條全文：
中華民國刑法第210條
偽造、變造私文書，足以生損害於公眾或他人者，處5年以下有
期徒刑。
中華民國刑法第216條
行使第210條至第215條之文書者，依偽造、變造文書或登載不實
事項或使登載不實事項之規定處斷。
中華民國刑法第320條
意圖為自己或第三人不法之所有，而竊取他人之動產者，為竊盜
罪，處5年以下有期徒刑、拘役或5百元以下罰金。
意圖為自己或第三人不法之利益，而竊佔他人之不動產者，依前
項之規定處斷。
前二項之未遂犯罰之。
中華民國刑法第337條
意圖為自己或第三人不法之所有，而侵占遺失物、漂流物或其他
離本人所持有之物者，處5百元以下罰金。
中華民國刑法第339條
意圖為自己或第三人不法之所有，以詐術使人將本人或第三人之
物交付者，處5年以下有期徒刑、拘役或科或併科1千元以下罰金
。
以前項方法得財產上不法之利益或使第三人得之者，亦同。
前二項之未遂犯罰之。


司法院資訊處製作；財團法人民間司法改革基金會備份。
